臺灣嘉義地方法院刑事判決
110年度交易字第264號
公  訴  人  臺灣嘉義地方檢察署檢察官
被      告  林振和


上列被告因公共危險案件，經檢察官提起公訴（110年度偵字第6
244號），本院判決如下：
    主  文
林振和犯刑法第一百八十五條之三第一項第一款之服用酒類駕駛
動力交通工具罪，累犯，處有期徒刑玖月。
    犯 罪 事 實
一、林振和於民國110年5月22日下午某時，在嘉義縣○○鎮○○里○○
    00號住處飲用啤酒後，本應注意飲酒過量不得駕駛動力交通
    工具，竟仍心存僥倖，於同日18時40分許，騎乘車牌號碼00
    0-0000號普通重型機車上路。嗣於同日19時33分，林振和騎
    車沿大林鎮平林里水源路由西往東方向行駛，行經水源路水
    廠幹12電桿前時，因行車不穩，不慎由後追撞停放在路面邊
    線外、由林育生駕駛之車牌號碼00-0000號自用小客車後車
    尾而受傷。警方據報前至現場處理，並於同日20時48分在大
    林慈濟醫院對林振和施以吐氣酒精濃度測試，測得其吐氣酒
    精濃度高達每公升0.82毫克，始悉上情。
二、案經嘉義縣警察局民雄分局報請臺灣嘉義地方檢察署檢察官
    偵查起訴。
    理  由
一、本案以下作為判決基礎所引用的證據，檢察官、被告林振和
    均同意作為證據（本院卷73頁），本院審酌該等證據之取得
    ，並無違法或不當等不適宜作為證據的情形，自均具有證據
    能力。
二、被告固坦承於上揭時、地騎車發生車禍，並接受警方施以吐
    氣酒精濃度測試之事實，惟矢口否認有何酒後騎車之犯行，
    辯稱：我當天中午雖有喝酒，但已經退了。當天騎車之前有
    服用三支雨傘標友露安感冒藥，也有喝汽水，可能是因為這
    樣才會測到上開酒精濃度數值，而且我覺得酒測的儀器壞掉
    了等語。
三、本院認定事實所憑之證據及理由：
  ㈠被告於上揭時、地，騎乘機車後由追撞林育生所駕駛、停放
    在路旁之自用小客車而受傷，經警方據報前往現場處理，最
    後在大林慈濟醫院對其施以酒精濃度測試，而於同日20時48
    分測得其吐氣酒精濃度高達每公升0.82毫克各節，業據被告
    坦認在卷（警卷2至4頁、偵卷23至24頁、本院卷73頁），核
    與證人林育生於警詢所述之情節相符（警卷5至6頁），復有
    嘉義縣警察局民雄分局大林分駐所道路交通事故當事人酒精
    測定紀錄表、道路交通事故現場圖、道路交通事故調查報告
    表㈠㈡、現場照片16張、對被告施以吐氣酒精濃度測試之照片
    2張等在卷可憑（警卷8頁、12至14頁、16至24頁）。又本案
    施測之JUSTEC牌電化學式儀器編號A170331呼氣酒精測試器
    （下稱酒測器）經檢定合格，有效期間為111年6月30日，且
    當日施測之次數為第287次，未達視為屆滿檢定合格有效期
    間之1,000次，此有財團法人工業技術研究院核發之110年6
    月23日檢定合格證書、酒精測定紀錄表各1份附卷可考（警
    卷8頁、本院卷47頁）。是以，本案對被告施測之酒測器既
    經檢驗合格，施測當時也尚在檢定合格有限期間內，所測得
    之酒精濃度數值自屬準確無誤。從而，被告既係騎車自撞林
    育生駕駛之自小客車，且經警方以合格之酒測器測得吐氣酒
    精濃度高達每公升0.82毫克，加以其自陳當日確有飲用酒類
    等語（警卷3頁、偵卷24頁、本院卷37頁），則其於當日某
    時飲酒後，在吐氣酒精濃度超標之情形下，仍駕駛動力交通
    工具之事實，自堪認定。
  ㈡被告雖以前詞置辯，惟查：
　　⒈本案警方對被告施以吐氣酒精濃度測試之酒測器業經檢驗
      合格，施測當時也尚在檢定合格有限期間內乙節，已如前
      所述，而卷內亦無其他證據可以證明該酒測器故障，故所
      測得之數值自能做為本案認定事實之有效證據。被告空言
      辯稱該酒測器不準云云，自難憑採。
　　⒉「"大裕"三支雨傘標友露安液」成分未含酒精，飲用後不
      致使人體體內酒精濃度上升乙節，有大裕生技製藥股份有
      限公司110年10月7日110裕製行字第016號函暨所附之仿單
      在卷可憑（本院卷55至57頁）。是以，被告辯稱係因為服
      用三支雨傘標友露安液，才會導致吐氣酒精濃度超標云云
      （本院卷37頁、41頁），自屬虛妄，不可採信。另不論哪
      一廠牌之汽水，均不會含有酒精成分，此為眾所周知之事
      實，故被告辯稱還有可能是因為同時喝汽水才導致吐氣酒
      精濃度超標云云，自亦不足採。
  ㈢綜上所述，本案事證明確，被告犯行堪以認定，應依法論科
    。
四、核被告所為，係犯刑法第185條之3第1項第1款之服用酒類駕
    駛動力交通工具罪。又被告前因酒駕之公共危險案件，經本
    院以108年度嘉交簡字第1197號判處有期徒刑5月確定，甫於
    109年7月6日徒刑易科罰金執行完畢出監，此有臺灣高等法
    院被告前案紀錄表在卷可按，其於5年以內，故意再犯本案
    有期徒刑以上之罪，為累犯。另被告所犯前案已係酒駕之公
    共危險案件，本案卻再犯相同犯行，是被告對於酒後駕駛動
    力交通工具之行為欠缺自制能力，刑罰反應力薄弱。本院並
    審酌酒後騎車之行為，容易造成嚴重之交通事故，消耗重大
    社會資源，有相當之社會惡性，依司法院釋字第775號解釋
    意旨，應依刑法第47條第1項規定加重其刑。
五、本院審酌被告：⑴國中畢業之智識程度；⑵已婚，育有3名子
    女之家庭狀況；⑶為臨時工，自陳經濟狀況不好；⑷除構成本
    案累犯之前案紀錄外，其另有4次酒駕之公共危險案件，此
    有臺灣高等法院被告前案紀錄表在卷可佐，其卻仍不知警惕
    ，再犯本案相同犯行，足見其欠缺自制力，以及漠視法令規
    範之態度；⑸飲用酒類後，吐氣所含酒精濃度高達每公升0.8
    2毫克，竟仍騎車行駛於道路上，罔顧其他用路人之生命、
    身體安全，且確實因而肇事，益徵其當時之行車狀況具有相
    當程度之危險性；⑹犯後否認犯行等一切情狀。本院認量處
    如主文所示之刑，應屬適當。
據上論斷，應依刑事訴訟法第299條第1項前段，刑法第185條之3
第1項第1款、第47條第1項，刑法施行法第1條之1第1項，判決如
主文。
本案經檢察官柯文綾提起公訴、檢察官葉美菁到庭執行職務 
中　　華　　民　　國　　110 　年　　11　　月　　30　　日
                  刑事第三庭    法　官　張佐榕
以上正本證明與原本無異。
如不服本判決，應於判決送達後20日內，向本院提出上訴狀。
中　　華　　民　　國　　110 　年　　11　　月　　30　　日
                                書記官　連彩婷
附錄法條:
中華民國刑法第185條之3第1項第1款
駕駛動力交通工具而有下列情形之一者，處2 年以下有期徒刑，
得併科20萬元以下罰金：
一、吐氣所含酒精濃度達每公升零點二五毫克或血液中酒精濃度
    達百分之零點零五以上。